臺灣臺南地方法院刑事判決　　　　　　　94年度訴字第1254號
公　訴　人　臺灣臺南地方法院檢察署檢察官
被　　　告　壬○○
選任辯護人　林永發律師
　　　　　　鐘登科律師
被　　　告　丁○○
選任辯護人　查名邦律師
被　　　告　己○○
選任辯護人　邱銘律師
被　　　告　丙○○
　　　　　　庚○○
上二人共同
選任辯護人　施承典律師
被　　　告　戊○○
選任辯護人　黃正彥律師
被　　　告　黃苗
選任辯護人　朱育男律師
被　　　告　辛○○
　　　　　　　　　　（現在臺灣臺南監獄執行中）
　　　　　　甲○○
上二人共同
指定辯護人　本院公設辯護人子○○
被　　　告　乙○○
選任辯護人　謝秋蘭律師
被　　　告　陳帝佐
選任辯護人　蘇正信律師
　　　　　　蔡進欽律師
　　　　　　蔡弘琳律師
上列被告等因詐欺等案件，經檢察官提起公訴（94年度偵字第78
72號）及就被告陳帝佐部分追加起訴（96年度偵字第1105號），
暨同署移送併辦（95年度偵字第1063號），本院判決如下：
    主  文
壬○○、丁○○、己○○共同意圖為自己不法之所有，以詐術使
人將本人之物交付，壬○○累犯，處有期徒刑貳年陸月，丁○○
、己○○各處有期徒刑貳年。扣案如附表貳所示之物，均沒收。
丙○○、庚○○、戊○○共同意圖為自己不法之所有，以詐術使
人將本人之物交付，各處有期徒刑壹年陸月，均減為有期徒刑玖
月。扣案如附表貳所示之物，均沒收。
黃苗共同意圖為自己不法之所有，以詐術使人將本人之物交付
，處有期徒刑壹年貳月，減為有期徒刑柒月。扣案如附表貳所示
之物，均沒收。
辛○○未經許可，持有子彈，累犯，處有期徒刑捌月，併科罰金
新臺幣壹拾萬元，罰金部分如易服勞役，以新臺幣壹仟元折算壹
日，減為有期徒刑肆月，併科罰金新臺幣伍萬元，有期徒刑如易
科罰金，以銀元佰元即新臺幣玖佰元折算壹日，罰金如易服勞
役以新臺幣壹仟元折算壹日，扣案具殺傷力之改造子彈壹顆沒收
；又轉讓第二級毒品，累犯，處有期徒刑捌月，減為有期徒刑肆
月，如易科罰金，以銀元佰元即新臺幣玖佰元折算壹日。應執
行有期徒刑陸月，併科罰金新臺幣伍萬元，有期徒刑如易科罰金
，以銀元佰元即新臺幣玖佰元折算壹日，罰金如易服勞役以新
臺幣壹仟元折算壹日，扣案具殺傷力之改造子彈壹顆沒收。
辛○○被訴詐欺部分無罪。
陳帝佐、乙○○、甲○○均無罪。
    事  實
一、壬○○於民國九十一年間曾數度因違反商標法案件，經法院
    先後判處有期徒刑四月、四月、五月確定，該三案並定應執
    行刑為有期徒刑一年確定，嗣於九十二年八月二十七日易科
    罰金繳清執行完畢。詎其仍不知悔改，與丁○○、己○○、
    丙○○、庚○○、戊○○、黃苗等人於九十三年八月間至
    九十四年三月間陸續加入「小邱」所屬大陸詐欺集團，共同
    基於意圖為自己不法所有之犯意聯絡，由壬○○居間聯絡大
    陸集團成員與丁○○、己○○等人，並負責對帳及匯款至大
    陸，丁○○則負責與人頭接洽收購人頭帳戶後，與己○○二
    人指示黃苗至臺北市○○○路某棟大樓放置牛奶瓶盒子內
    ，領取李雲龍（另案由臺灣彰化地方法院審理）出售之人頭
    帳戶存摺、提款卡暨密碼，並由黃苗紀錄人頭帳戶資料，
    逐一向銀行查詢是否有申辦語音查詢、轉帳功能後，將所該
    人頭帳戶存摺、提款卡暨密碼交予俗稱「車手」之丙○○、
    庚○○、戊○○等人，再由該詐欺集團其他成員於附表壹所
    示之時間，以電話佯稱被害人遭冒名盜刷信用卡等事由，詐
    騙如附表壹所示之巳○○等人，使渠等陷於錯誤，將錢匯入
    詐欺集團指定之帳戶（詳細之被害人、詐騙時間、詐騙內容
    、匯款時間、金額及所匯入之帳號，詳見附表壹所載）後，
    該集團之大陸成員即以電話通知丁○○或己○○，再由丁○○或己○○指示在車上等候之丙○○、庚○○、戊○○等人
    ，持指定之人頭帳戶提款卡，至指定之自動櫃員機提領所詐
    得之贓款，晚上再與己○○相約，將當日提領之詐騙贓款交
    給己○○，由己○○轉交予壬○○，並與壬○○對帳後，再
    由壬○○轉匯至該集團大陸成員指定之帳戶內。而壬○○、
    丁○○、己○○、丙○○、庚○○、戊○○、黃苗則可從
    所提領之贓款中，共同分得百分之十之報酬（但黃苗是每
    日自丁○○或己○○處領得二千元）。嗣經臺南市警察局聲
    請對壬○○、丁○○、己○○、丙○○、庚○○、戊○○、
    黃苗等人所使用之行動電話實施通訊監察，並於九十四年
    六月十六日持本院核發之搜索票，分別至壬○○、丁○○、
    己○○、丙○○、庚○○、黃苗如附表貳所示之居所，搜
    索扣得如附表貳所示供犯罪或預備供犯罪所用之物，而查知
    上情。
二、辛○○於八十四至八十六年間曾因傷害、麻藥、槍砲案件，
    經法院先後判處有期徒刑三年、四月、六月、二月確定，並
    定應執行刑為有期徒刑三年八月確定，經送監執行後，於八
    十八年十一月十九日縮短刑期假釋出監，於假釋交付保護管
    束期間，因施用毒品送觀察勒戒而被撤銷假釋，應執行殘刑
    一年二月又二日；復於九十一年間因偽造文書、詐欺、竊盜
    案件，經法院各判處有期徒刑一年、八月、七月，應執行有
    期徒刑二年確定，並與上開假釋被撤銷所應執行之殘刑一年
    二月又二日接續執行後，於九十三年一月二日縮短刑期假釋
    出監，甫於九十三年八月三十日縮刑期滿執行完畢。猶不知
    悔改，明知非經主管機關許可，不得持有子彈，竟仍於九十
    四年六月十六日上午六時許，在臺南縣仁德鄉「假日汽車旅
    館」，自不詳姓名、綽號「正仔」之成年男子處收受具殺傷
    力之改造子彈二顆後，即未經許可而持有之。又其明知安非
    他命係毒品危害防制條例第二條第二項第二款所規定之第二
    級毒品，不得持有、轉讓，竟另基於無償轉讓第二級毒品安
    非他命之犯意，於九十四年六月十六日上午十時四十七分許
    前之某時許，在其位於臺南市○○路○段四○一號一一樓之
    一住處，無償轉讓第二級毒品安非他命一包（含袋重○‧六
    公克）予林雅萍施用。經警於九十四年六月十六日上午十時
    四十七分許，在辛○○上開住處執行搜索時，查獲其所持有
    之上開改造子彈二顆（其中一顆於鑑驗時經試射，現已不具
    殺傷力），並當場在林雅萍身上扣得辛○○已交付予林雅萍
    之前揭安非他命一包（含袋重○‧六公克），而查悉上情。
三、案經臺南市警察局移送臺灣臺南地方法院檢察署檢察官偵查
    起訴。
    理  由
壹、被告壬○○、丁○○、己○○、丙○○、庚○○、戊○○、
    黃苗有罪部分：
一、關於證據能力之認定：
  (一)按憲法第十六條保障人民之訴訟權，就刑事被告而言，包含
    其在訴訟上應享有充分之防禦權。刑事被告詰問證人之權利
    ，即屬該等權利之一，且屬憲法第八條第一項規定「非由法
    院依法定程序不得審問處罰」之正當法律程序所保障之權利
    。為確保被告對證人之詰問權，證人於審判中，應依法定程
    序，到場具結陳述，並接受被告之詰問，其陳述始得作為認
    定被告犯罪事實之判斷依據。刑事審判上之共同被告，係為
    訴訟經濟等原因，由檢察官或自訴人合併或追加起訴，或由
    法院合併審判所形成，其間各別被告及犯罪事實仍獨立存在
    。故【共同被告對其他共同被告之案件而言，為被告以外之
    第三人，本質上屬於證人】，為確保被告對證人之詰問權，
    證人於審判中，應依法定程序，到場具結陳述，並接受被告
    之詰問，其陳述始得作為認定被告犯罪事實之判斷依據（最
    高法院九十四年度台上字第一七○○號、九十四年度台上字
    第一一九七號、九十四台上字第二三六五號判決及大法官會
    議釋字第五八二號解釋意旨參照）。查壬○○於九十四年六
    月十七日偵查中之陳述，雖因被檢察官列為被告，而以被告
    身分訊問，然其所為有關本件其餘被告所涉本件案情之陳述
    ，性質上應屬於證人之證述，參照上開大法官會議解釋及判
    決意旨，自不能僅因其於偵查中被檢察官列為被告，即將其
    於偵查中所為陳述係屬證人證述之本質予以轉換為被告之供
    述，則證人壬○○於偵查中就有關其餘被告涉案情節之陳述
    ，依刑事訴訟法第一百八十六條本文規定及同法第一百九十
    六條之一規定之反面解釋，應命其具結，始符合法定程序，
    其應具結，而未命具結，依刑事訴訟法第一百八十五條之三
    規定，即無證據能力。
  (二)又查壬○○、丁○○、己○○於羈押庭九十四年六月十七日
    訊問時及本案審理中，以被告身分、未經具結之陳述，因其
    係被告身分，故由法院為權利告知後，即以被告身分陳述本
    案事實，然其所為有關其餘被告所涉案情之陳述，參照上開
    判決及大法官會議解釋意旨，性質上應屬於證人之證述，卻
    因渠等為被告身分，受得保持緘默及任意陳述之訴訟權保障
    ，而未命其具結，致無法擔保其陳述內容之真實性，則壬○○、丁○○、己○○三人於其羈押庭訊問時及本案審理中以
    被告身分所為、未經具結之陳述，既未依法命具結，且未接
    受其餘被告詰問，依照前開規定，自不得採為認定本件其餘
    被告犯罪之證據資料。
  (三)卷內其餘檢察官提出及本院職權引用之供述及非供述證據，
    被告等人於本案言詞辯論終結前，並未爭執其證據能力，本
    院審酌各該證據均非違法蒐證取得之證據，並無證據力明顯
    過低之情形，復經本院於審判期日就上開證據依法進行調查
    、辯論，依刑事訴訟法第一百五十九條之五規定，自有證據
    能力。
二、認定被告壬○○、丁○○、己○○、丙○○、庚○○、戊○○、黃苗共同詐欺如附表壹所示被害人等之依據：
  (一)上開事實欄一所載之事實，業據被告壬○○、丁○○、己○○、丙○○、庚○○、戊○○、黃苗於警詢及偵審中坦承
    不諱，且渠等於警詢中之證述及偵查中之結證（但被告壬○○於偵查中之證述除外，理由詳如前述）內容，就彼此分工
    之事項及範圍互核大致相符，而如附表壹所示被害人巳○○
    等人確實遭詐欺集團詐騙款項等情，亦經被害人巳○○、辰
    ○○、盧思偉、午○○、未○○、卯○○、寅○○分別於警
    詢中證述綦詳，復有被害人等匯款之匯款單及被告壬○○、
    丁○○、己○○、丙○○、庚○○、戊○○、黃苗使用行
    動電話之通訊監察譯文各一份在卷可稽，以及被告壬○○、
    丁○○、己○○、丙○○、庚○○、黃苗所有，供渠等共
    同犯罪所用之如附表貳所示之物扣案可資佐證，足認被告壬○○、丁○○、己○○、丙○○、庚○○、戊○○、黃苗
    之自白核與事實相符，應可採信。
  (二)又按現行刑法關於正犯、從犯之區別，係以其主觀之犯意及
    客觀之犯行為標準，凡以自己犯罪之意思而參與犯罪，無論
    其所參與者是否係犯罪構成要件之行為，皆為正犯，其以幫
    助他人犯罪之意思而參與犯罪，其所參與者，苟係犯罪構成
    要件之行為，亦為正犯，必以幫助他人犯罪之意思而參與犯
    罪，其所參與者又為犯罪構成要件以外之行為，始為從犯。
    故共同實施犯罪行為之人，在合同意思範圍以內，各自分擔
    犯罪行為之一部，相互利用他人之行為，以達其犯罪之目的
    者，即應對於全部所發生之結果，共同負責。且共同正犯之
    意思聯絡，原不以數人間直接發生者為限，即有間接之聯絡
    者，亦包括在內。如甲分別邀約乙、丙犯罪，雖乙、丙間彼
    此並無直接之聯絡，亦無礙於其為共同正犯之成立。又共同
    正犯，係共同實施犯罪行為之人，在共同意思範圍內，各自
    分擔犯罪行為之一部，相互利用他人之行為，以達其犯罪之
    目的，其成立不以全體均參與實施犯罪構成要件之行為為要
    件（最高法院九十二年度台上字第五四○七號及九十二年度
    台上字第二八二四號判決意旨參照）。查行為人詐欺行為之
    動機，當在於取得所詐取之財物為其目的，是於行為人主觀
    認識上，詐取財物之順利取得，事關整體詐欺行為之成敗，
    為全體詐欺行為重要之一環，被告丁○○既為詐欺集團收購
    人頭帳戶，並與被告己○○共同指揮車手提領款項後，將款
    項交予被告壬○○；被告壬○○係負責與被告己○○對帳後
    將詐騙贓款轉匯至大陸；被告丙○○、庚○○、戊○○則擔
    任「車手」負責提領贓款、另被告黃苗為該集團領取人頭
    帳戶，則渠等所分工之事項，目的均在使詐欺集團可順利取
    得所詐取之財物，且彼此分工明確，犯罪層次清晰，顯然渠
    等間已存有犯意之聯絡，是則被告壬○○、丁○○、己○○
    、丙○○、庚○○、戊○○、黃苗等人雖非參與各個犯罪
    集團整個犯罪行為之全部過程，而係僅參與其中部分之行為
    ，惟其既分別與各共犯間，有合作及分工關係存在，基上說
    明，即認渠等與該詐欺集團其他成員間彼此間有犯意聯絡及
    行為分擔應，均為共同正犯，自應就全部之犯罪行為負共同
    正犯之責任。
  (三)綜上所陳，本案事證明確，被告壬○○、丁○○、己○○、
    丙○○、庚○○、戊○○、黃苗等人犯行均堪認定，應依
    法論科。
三、論罪科刑：
  (一)被告壬○○、丁○○、己○○、丙○○、庚○○、戊○○、
    黃苗行為後，九十四年二月二日修正公布、自九十五年七
    月一日起施行之現行刑法已全部刪除有關常業犯另行規定處
    罰之條文，亦即被告等人行為後，修正前刑法第三百四十條
    常業詐欺之規定現已刪除廢止，依法無從對之論以已廢止之
    常業詐欺罪，是核被告等人上開所為，係犯刑法第三百三十
    九條第一項之詐欺取財既遂罪。又按在該罪構成要件行為中
    ，本即預定有數個同種類之行為將反覆實行之犯罪，包括收
    集犯、「常業犯」（即具有預為同一犯罪行為之意思傾向，
    反覆實施同類犯罪構成要件之職業性犯罪）、職業犯、營業
    犯、偽造（製造）犯、販賣犯、散布犯、習慣犯在內，此類
    型之犯罪，本質上原具有反覆、延續實行之特徵，則行為人
    主觀上如自始基於概括之犯意，在密切接近之一定時、地持
    續實行複次行為，且依社會通念，於客觀上認為符合一個反
    覆、延續性之行為觀念者，於刑法評價上，即應屬「集合犯
    」之包括一罪，而僅成立一罪（最高法院九十五年度台上字
    第一○七九號、九十六年度台上字第三○九五號判決意旨及
    臺灣高等法院暨所屬法院因應新修正刑法施行座談會第五十
    四號法律問題研討結果參照）。查被告壬○○、丁○○、己○○、丙○○、庚○○、戊○○、黃苗所參與之詐欺犯行
    模式，乃屬有組織詐欺集團之犯罪模式，彼此間分工完整，
    ，且於附表壹所示之密切接近之時間內，反覆多次實施如前
    述之同種類行為為目的之社會活動，又被告壬○○、己○○
    、丙○○、庚○○、戊○○、黃苗於審理中均供承其參與
    前開犯罪行為所得係用來支付日常生活開銷或清償債務等情
    ，足認被告壬○○、丁○○、己○○、丙○○、庚○○、戊○○、黃苗等人主觀上具有預定反覆為同一犯罪行為之意
    思傾向之概括犯意，並藉此牟利維生，依社會通念，於客觀
    上應認為符合一個反覆、延續性之行為觀念，揆諸前揭說明
    ，即屬包括之一罪，無連續犯或併合論罪可言。檢察官認被
    告等人所為本件犯行，應構成已刪除之刑法第三百四十條常
    業詐欺罪，尚有未洽，惟因起訴之基本事實同一，本院應變
    更法條後審理之，且因變更後之法條係對被告等人較有利之
    普通詐欺罪，縱未諭知變更後之罪名，對被告等人之防禦權
    亦不生影響，附此敘明。又被告等人所犯刑法第三百三十九
    條詐欺罪之法定刑有罰金刑之規定，而依被告等人行為時之
    刑法第三十三條第五款規定，罰金刑為銀元一元（即新臺幣
    三元）以上；但被告等人行為後之現行刑法第三十三條第五
    款係規定罰金刑為新臺幣一千元以上，以百元計算之，經比
    較修正前、後關於科處罰金刑之最低刑度規定，應以行為時
    之刑法較有利於被告等人。
  (二)另被告壬○○、丁○○、己○○、丙○○、庚○○、戊○○
    、黃苗與「小邱」所屬詐欺集團成員間就附表壹所示之詐
    欺犯行，有犯意之聯絡及行為之分擔，應論以共同正犯。又
    被告等人所參與之如附表壹編號一所示之詐欺犯行，與起訴
    之附表壹編號二至七所示之詐欺犯行，有集合犯之包括一罪
    關係，已如前述，自應為起訴效力所及，此部分並經檢察官
    移送併辦（九十五年度偵字第一○六三號），本院自應一併
    審理。
  (三)末按修正前刑法有關累犯之成立，不以再犯之罪係故意犯罪
    為限，然修正後之規定，則以再犯故意犯為成立累犯之要件
    ，則有關累犯之成立要件，修正前、後刑法第四十七條之規
    定已有所不同，涉及刑罰規範內容之變更，即屬法律有變更
    ，查本件被告壬○○有如事實欄一所載之前案科刑及執行紀
    錄，有卷附臺灣高等法院被告前案紀錄表可按，其於受有期
    徒刑執行完畢後，五年以內故意再犯本件有期徒刑以上之罪
    ，無論依修正前或修正後之刑法第四十七條規定，均構成累
    犯，適用修正後之規定，對被告壬○○並未較有利，依刑法
    第二條第一項前段之規定，應適用修正前刑法第四十七條規
    定，對被告壬○○論以累犯，並依法加重其刑。
  (三)爰審酌被告等正值壯年，不思以正當手段獲取財物，竟為滿
    足渠等與其他犯罪成員之貪婪私慾，即參與詐騙集團詐取不
    特定人之財物，對遭騙民眾之財產造成嚴重之危害，渠等犯
    行影響社會治安甚鉅，造成人心惶惶，惡性非輕，並參酌被
    告等人於詐騙集團中所處層級之高低、加入之時間長短，及
    渠等素行、犯罪後態度等一切情狀，分別量處如主文所示之
    刑。
  (四)又被告丙○○、庚○○、戊○○、黃苗行為後，中華民國
    九十六年罪犯減刑條例已於九十六年六月十五日修正，並於
    同年七月十六日施行，被告丙○○、庚○○、戊○○、黃苗
    所犯本件詐欺罪之犯罪時間因在九十六年四月二十四日以
    前，且經本院宣告一年六月以下之有期徒刑，依該條例第二
    條第一項第三款之規定，應予減刑，故被告丙○○、庚○○
    、戊○○、黃苗上開所宣告之刑，應各減其刑期之二分之
    一。
  (五)扣案如附表貳所示之物，係被告壬○○、丁○○、己○○、
    丙○○、庚○○、黃苗分別所有，供渠等與該詐欺集團其
    他成員共同參與本案犯行所用之物，業據被告等供明在卷，
    應依法宣告沒收。至扣案行動電話內之ＳＩＭ卡，依國內電
    信業者定型化契約之約定，所有權仍屬電信公司所有，故不
    與扣案之行動電話併為宣告沒收。另扣案如附表所示之物
    ，或與本案犯罪無關，或非被告壬○○、丁○○、己○○、
    丙○○、庚○○、戊○○、黃苗等人或其餘共犯所有之物
    ，均無法宣告沒收。
四、檢察官認本案詐欺集團詐騙金額達一億一千二百三十二萬六
    千七百元，係以扣案被告丙○○所製作之月報表為其唯一論
    據，惟該月報表既然是被告丙○○個人製作的，性質上應屬
    被告丙○○之自白，依刑事訴訟法第一百五十六條第一、二
    項之規定，即不得作為認定被告丙○○與其餘被告所為犯罪
    事實之唯一證據，而本案依檢察官目前所提出之證據，僅能
    認定遭該詐欺集團詐騙之被害人等及被詐騙之金額，係如附
    表壹所示，即詐騙金額合計僅有三十七萬六千零九元，在別
    無其他證據可以證明被告等所屬詐欺集團尚涉犯其他詐欺犯
    行之情形下，自不得僅以被告丙○○之上開自白，即認定詐
    欺金額達一億多元，是檢察官就此部分之主張，顯屬事證不
    足。又檢察官雖認被告等上開所為，另違反洗錢防制法第二
    條第一款之規定，應依同法第九條第三項之規定論處，然查
    被告等上開所為，因現行刑法已廢止常業詐欺之規定，故應
    論以刑法第三百三十九條第一項之詐欺取財既遂罪，修正前
    刑法第三百四十條之常業詐欺罪已刪除廢止，已如前述，自
    不符合「為掩飾或隱匿自己犯『常業詐欺罪』所得財物」之
    構成要件，即不能認為該法所稱洗錢，更不能依同法第九條
    規定處罰，況洗錢防制法第三條業經總統於九十五年五月三
    十日公布修正，並自九十五年七月一日起施行，修正後該條
    規定，亦已將常業詐欺罪排除在「洗錢」定義內容之「重大
    犯罪」外，是被告等上開所為，顯然無法論以洗錢防制法第
    九條之罪，然因公訴意旨認該部分行為，與上述詐欺行為間
    ，有想像競合犯之裁判上一罪關係，爰不另為無罪判決之諭
    知。
貳、被告辛○○有罪部分：
一、訊據被告辛○○對於上開事實二所載之犯行坦承不諱，核與
    證人林雅萍於警詢及偵查中證述之情節相符（見九十四年度
    偵字第七八七二號卷一第一九二頁正反面及第三○二頁），
    且有被告辛○○所持有之上開改造子彈二顆（其中一顆於鑑
    驗時經試射，現已不具殺傷力），及在證人林雅萍身上所查
    扣之安非他命一包（含袋重○‧六公克）扣案可資佐證，又
    扣案之改造子彈二顆經送內政部警政署刑事警察局鑑驗結果
    ：「送鑑子彈二顆，經拆解一顆檢視，研判係由口徑九ｍｍ
    之空子彈加裝直徑約八‧九ｍｍ之土造金屬彈頭而成之改造
    子彈，取另一顆實際試射，可擊發，認具殺傷力」等情，有
    該局九十四年六月二十九日刑鑑字第○九四○○九七一六七
    號槍彈鑑定書一件附卷可稽（見九十四年度偵字第七八七二
    號偵查卷二第六三至六五頁）。足見被告辛○○之自白核與
    事實相符，應可採信，堪認被告辛○○此部分之犯行明確。
二、論罪科刑：
　(一)核被告辛○○所為，係犯槍砲彈藥刀械管制條例第十二條第
  　四項之持有子彈罪及毒品危害防制條例第八條第二項之轉讓
    第二級毒品罪。被告辛○○因轉讓而持有安非他命之低度行
    為，應為轉讓上開毒品之高度行為所吸收，不另論罪。被告
    辛○○所犯之上開二罪，犯意各別，行為與罪名互殊，應予
    分論併罰。又刑法第四十七條有關累犯之規定，業於九十四
    年二月二日修正公布，並自九十五年七月一日起施行，修正
    前有關累犯之成立，不以再犯之罪係故意犯罪為限，然修正
    後之規定，則以再犯故意犯為成立累犯之要件，則有關累犯
    之成立要件，修正前、後刑法第四十七條之規定已有所不同
    ，涉及刑罰規範內容之變更，即屬法律有變更，查本件被告
    辛○○有如上開事實二所示之前案科刑及執行紀錄，有卷附
    臺灣高等法院被告前案紀錄表可按，被告辛○○於受有期徒
    刑執行完畢後，五年以內故意再犯本件有期徒刑以上之罪，
    無論依修正前或修正後之刑法第四十七條規定，均構成累犯
    ，適用修正後之規定，對被告辛○○並未較有利，依刑法第
    二條第一項前段之規定，應適用修正前刑法第四十七條規定
    ，對被告辛○○論以累犯，並依法加重其刑。
  (二)爰審酌被告辛○○於目前社會治安因槍枝氾濫而日益惡化之
    際，猶非法持有子彈，嚴重威脅社會治安，及其明知毒品對
    人身心戕害之嚴重性，仍無償提供毒品予他人施用，對社會
    之危害非輕，惟考量被告辛○○並無持上開子彈犯案、轉讓
    毒品之數量及次數非多，及其犯罪後坦承犯行，態度尚佳等
    一切情狀，分別量處如主文所示之刑，罰金部分並諭知易服
    勞役之折算標準。且被告行為後，中華民國九十六年罪犯減
    刑條例已於九十六年六月十五日修正，並於同年七月十六日
    施行，因被告辛○○所犯上開二罪之犯罪時間均在九十六年
    四月二十四日以前，並經本院宣告一年六月以下之有期徒刑
    及罰金刑，依該條例第二條第一項第三款之規定，均應予減
    刑，故被告所犯上開二罪所宣告之刑，應各減其刑期及金額
    之二分之一，並分別諭知易科罰金及易服勞役之折算標準。
    而就易科罰金之折算標準部分，修正前刑法第四十一條第一
    項前段及罰金罰鍰提高標準條例第二條（現已刪除）係規定
    以銀元一百元至三百元折算一日（即以新臺幣三百元至九百
    元折算一日），而現行刑法第四十一條第一項前段則規定以
    新臺幣一千元、二千元或三千元折算一日，是經比較修正前
    、後之易科罰金折算標準，應以行為時即修正前之規定，較
    有利於被告辛○○；另就易服勞役之折算標準部分，修正後
    刑法第四十二條第三項前段係規定以新臺幣一千元、二千元
    或三千元折算一日，現行刑法第四十二條第二項前段及罰金
    罰鍰提高標準條例第二條（現已刪除）則規定以銀元一百元
    至三百元折算一日（即以新臺幣三百元至九百元折算一日）
    ，比較修正前、後刑法之易服勞役折算標準，以修正後之規
    定，較有利於被告。綜上，本件應分別適用修正前刑法第四
    十一條第一項前段之規定及修正後刑法第四十二條第三項之
    規定，定其諭知易科罰金及易服勞役之折算標準。又被告辛○○行為後，刑法第五十一條同經修正，修正前刑法第五十
    一條第五款規定：「數罪併罰，分別宣告其罪之刑，宣告多
    數有期徒刑者，於各刑中之最長期以上，各刑合併之刑期以
    下，定其刑期。但不得逾二十年。」；修正後規定：「數罪
    併罰，分別宣告其罪之刑，宣告多數有期徒刑者，於各刑中
    之最長期以上，各刑合併之刑期以下，定其刑期。但不得逾
    三十年」，比較結果，修正後規定，並非較有利於行為人，
    爰依刑法第二條第一項前段規定，適用修正前刑法第五十一
    條第五款規定，定其應執行之刑。
  (三)扣案未經試射之改造子彈一顆，為違禁物，應依刑法第三十
    八條第一項第一款規定宣告沒收。至內政部警政署刑事警察
    局於鑑驗時試射之上開改造子彈一顆（見前開鑑驗通知書）
    ，現已不具殺傷力，非屬違禁物，應無庸為沒收之諭知；又
    在證人林雅萍身上扣得之安非他命一包（含袋重○‧六公克
    ），因被告辛○○已贈與證人林雅萍持有，應屬證人林雅萍
    所有供其施用毒品所用之物，且未於本件扣案，自應於證人
    林雅萍所涉施用毒品之另案宣告沒收，而毋須於本案宣告沒
    收；另扣案被告辛○○所有之安非他命六包（含袋重十三‧
    二公克）、安非他命吸食器一組、海洛因七包（含袋重十四
    ‧三公克），均係被告辛○○用以施用第一、二級毒品所用
    之物，均與本案無關，而應於被告辛○○另案施用毒品案件
    中一併沒收，亦毋須於本案為沒收之宣告，附此敘明。
、被告陳帝佐、乙○○、辛○○、甲○○無罪部分：
一、公訴意旨略以：被告乙○○自九十三年十月間起擔任該詐欺
    集團之車手，從事提領贓款之工作；被告辛○○於九十四年
    三月至五月間，以每本人頭帳戶三千至五千元之代價收購人
    頭帳戶後，再以每本人頭帳戶六千至九千元之價格，賣予該
    詐欺集團；被告甲○○則自九十四年四月間起，將其收購之
    人頭帳戶，以每本帳戶九千元之代價，轉賣予丁○○；又追
    加起訴意旨略以：被告陳帝佐自九十三年十月間起，經由丙○○之介紹，以每月六萬元之代價加入該詐欺集團擔任「車
    手」，負責提款贓款之工作。被告陳帝佐、乙○○、辛○○
    、甲○○四人涉嫌與該詐欺集團其他成員共犯如附表壹所示
    之詐欺犯行等語。
二、按犯罪事實應依證據認定之，無證據不得認定犯罪事實；且
    被告之自白，不能作為有罪判決之唯一證據，仍應調查其他
    必要之證據，以察其是否與事實相符；不能證明被告犯罪者
    ，應諭知無罪之判決，刑事訴訟法第一百五十四條第二項、
    第一百五十六條第二項、第三百零一條第一項分別定有明文
    。又事實之認定，應憑證據，如未能發現相當證據，或證據
    不足以證明，自不能以推測或擬制之方法，以為裁判基礎（
    最高法院四十年台上字第八六號判例意旨參照）。且按刑事
    訴訟法第一百六十一條第一項規定：檢察官就被告犯罪事實
    ，應負舉證責任，並指出證明之方法。因此，檢察官對於起
    訴之犯罪事實，應負提出證據及說服之實質舉證責任。倘其
    所提出之直接證據或間接證據，或其所指出之證明方法，並
    未達到通常一般之人均不致有所懷疑，而得確信其為真實之
    程度，而有合理之懷疑存在而無從使事實審法院得有罪之確
    信時，基於無罪推定之原則，即應為被告無罪判決之諭知（
    最高法院七十六年台上字第四九八六號、九十二年台上字第
    一二八號判例意旨參照）。
三、檢察官認定被告陳帝佐、乙○○、辛○○、甲○○四人涉嫌
    與該詐欺集團其他成員共犯如附表壹所示詐欺犯行，無非以
    被告陳帝佐、乙○○、辛○○、甲○○四人之自白，及共犯
    被告壬○○、丁○○、己○○、丙○○、庚○○、戊○○、
    黃苗之證述；如附表壹所示被害人等之證述、匯款單等為
    其主要論據。惟查：
  (一)被告陳帝佐、乙○○加入該詐欺集團之時間分別為「九十三
    年十月起至九十四年二月中旬止」及「九十三年十月間起至
    九十四年二月間止」．此部分除了被告陳帝佐、乙○○二人
    之自白外，亦經被告丁○○、己○○、丙○○、庚○○、戊○○、黃苗證述屬實，則渠二人自毋須就該詐欺集團於九
    十四年三月後所為之詐欺犯行共同負責，而本案依目前卷證
    ，既僅能證明該詐欺集團有為附表壹所示之詐欺犯行，而無
    法證明該詐欺集團是否尚有為其他詐欺犯行，已如前述，且
    如附表壹所示詐欺犯行之時間，又均在九十四年六月間，斯
    時被告陳帝佐、乙○○二人均早已脫離該詐欺集團，則該詐
    欺集團所為如附表壹所示詐欺犯行，顯然不在被告陳帝佐、
    乙○○二人之犯意聯絡範圍內，自不得強要渠二人就其脫離
    該詐欺集團後，該集團成員所為之詐欺犯行共同負責。雖依
    被告陳帝佐、乙○○二人之自白，其於九十三年十月間至九
    十四年二月間確實有從事提領款項之工作，然本件既無證據
    證明渠二人所提領者確係詐欺贓款，依法即不得為渠二人有
    罪之認定。
  (二)又被告辛○○、甲○○二人所為，均係收購他人帳戶後，再
    轉賣予詐欺集團之行為，渠二人除轉賣人頭帳戶外，並未參
    與本案詐欺集團之犯罪分工，亦非受該集團之任何成員指示
    ，才從事蒐購人頭帳戶之工作，且依甲○○所述，其轉賣人
    頭帳戶之對象，係屬不特定詐欺集團，顯然並非專為本案詐
    欺集團收購人頭帳戶，則被告辛○○、甲○○上開所為，顯
    與一般出售自己或他人帳戶予詐欺集團之行為無異，尚難認
    屬該詐欺集團之一份子，是渠二人所為，應僅構成幫助詐欺
    犯行，而非共同正犯。雖被告辛○○、甲○○自承其曾出售
    人頭帳戶予丁○○所屬之本案詐欺集團，惟渠二人並未供承
    如附表壹所示之哪一個人頭帳戶為其所出賣，檢察官亦未證
    明如附表壹所示之哪一個人頭帳戶係被告辛○○、甲○○二
    人提供予該詐欺集團使用，則縱被告辛○○、甲○○有提供
    人頭帳戶予該詐欺集團，然該詐欺集團是否確實有使用被告
    辛○○、甲○○所提供之人頭帳戶詐欺他人，依目前檢察官
    所提出之證據，顯屬不能證明，則在正犯之行為是否已著手
    而成立詐欺犯行，都已無法證明之情形下，被告辛○○、甲○○二人之幫助詐欺取財犯行，亦屬無法證明，而無法為渠
    二人有罪之認定。
四、綜上所述，依檢察官目前提出之證據，既無法為被告陳帝佐
    、乙○○、辛○○、甲○○四人有罪之證明，依法即應為無
    罪判決之諭知。
據上論斷，應依刑事訴訟法第二百九十九條第一項前段、第三百
條、第三百零一條第一項前段，槍砲彈藥刀械管制條例第十二條
第四項，毒品危害防制條例第八條第二項，刑法第十一條前段、
第二條第一項、第二十八條、第三百三十九條第一項、第四十二
條第三項、第三十八條第一項第一款、第二款、修正前刑法第四
十七條、修正前刑法第四十一條第一項前段、修正前刑法第五十
一條第五款，刑法施行法第一條之一第一項、第二項前段，修正
前罰金罰鍰提高標準條例第二條，中華民國九十六年罪犯減刑條
例第二條第一項第三款、第七條、第九條，判決如主文。
本案經檢察官癸○○到庭執行職務。
中　　華　　民　　國　　96　　年　　8 　　月　　17　　日
　　　　　　　　　刑事第七庭    法　官　林欣玲
以上正本證明與原本無異
如不服本判決應於收受本判後10日內向本院提出上訴書狀，並應
敘述具體理由。如未敘述上訴理由者，應於上訴期間屆滿後20日
內向本院補提理由書狀（均須按他造當事人之人數附繕本）「切
勿逕送上級法院」。
  　　　　　　　　　　　　　　　書記官　鄭佩玉
中　　華　　民　　國　　96　　年　　8 　　月　　17　　日
附錄本案論罪科刑法條全文：
刑法第339條
意圖為自己或第三人不法之所有，以詐術使人將本人或第三人之
物交付者，處5年以下有期徒刑、拘役或科或併科1千元以下罰金
。
以前項方法得財產上不法之利益或使第三人得之者，亦同。
前二項之未遂犯罰之。
附表壹：
┌──┬────┬─────────────┬───────┬───────┬─────┐
│編號│被 害 人│ 犯     罪     手     法  │匯款日期及金額│   匯入帳戶   │備　　　註│
├──┼────┼─────────────┼───────┼───────┼─────┤
│ 1  │ 巳○○ │被害人於94年6月4日下午4時 │94年6月4日下午│戶名：喻學孟  │臺南市警察│
│    │        │許，接獲自稱中國信託銀行人│6時8分許      │帳號：00000000│局南市警刑│
│    │        │員電話表示其可能被冒用名字│新臺幣（下同）│191054號之第一│偵四字第09│
│    │        │刷卡消費，依指示之電話與自│129,983元     │商業銀行帳戶（│000000000 │
│    │        │稱金融犯罪中心人員聯絡後，│              │併案意旨書附表│號卷二第21│
│    │        │陷於錯誤，即依指示持金融卡│              │誤載為戶名：鄭│4至216頁  │
│    │        │至提款機前操作，將款項匯至│              │懷偉、帳號：28│          │
│    │        │指定帳戶。                │              │000000000號之 │          │
│    │        │                          │              │第一銀行帳戶）│          │
├──┼────┼─────────────┼───────┼───────┼─────┤
│ 2  │ 辰○○ │被害人於94年6月10日上午9時│94年6月10日上 │戶名：蔡登籠  │94年度偵字│
│    │        │43分許，接獲手機語音內容告│午11時40分許  │帳號：00000000│第7872號卷│
│    │        │知有帳款未繳，依聯絡電話與│15,301元      │0000000號之國 │二第146至1│
│    │        │對方聯絡，對方告知信用卡遭│              │泰世華銀行北三│47頁、本院│
│    │        │盜刷，被害人因此陷於錯誤，│              │重分行帳戶    │卷二第217 │
│    │        │依其指示持金融卡至提款機前│              │              │至219頁   │
│    │        │操作，操作完畢，才發現是將│              │              │          │
│    │        │款項匯至其他帳戶。        │              │              │          │
├──┼────┼─────────────┼───────┼───────┼─────┤
│ 3  │ 盧思偉 │被害人接獲電話告知信用卡可│94年6月14日下 │戶名：林文豐  │94年度偵字│
│    │        │能遭冒用，依指示之電話與對│午2時9分許    │帳號：00000000│第7872號卷│
│    │        │方聯絡，因而陷於錯誤，依其│13,028元（起訴│000000000號之 │二第148至 │
│    │        │指示持金融卡至提款機前操作│書附表一誤載為│華僑銀行仁德分│149頁、南 │
│    │        │，將款項匯至指定帳戶。    │13,018元，經蒞│行帳戶        │市警刑偵四│
│    │        │                          │庭檢察官當庭更│              │字第094190│
│    │        │                          │正）          │              │03900號卷 │
│    │        │                          │              │              │二第261頁 │
├──┼────┼─────────────┼───────┼───────┼─────┤
│ 4  │ 午○○ │被害人於94年6月13日下午1時│94年6月14日下 │戶名：游志祥  │94年度偵字│
│    │        │23分許，接獲簡訊內容告知有│午4時7分許    │帳號：00000000│第7872號卷│
│    │        │帳款逾期未繳，依聯絡電話與│96,000元      │017337號之中國│二第155至1│
│    │        │對方聯絡，對方告知身分證可│              │信託銀行正義分│57頁      │
│    │        │能遭冒用，要其再打電話作備│              │行帳戶（起訴書│          │
│    │        │案動作，被害人依指示撥打電│              │附表一誤載為帳│          │
│    │        │話聯絡後，被告知確實遭人冒│              │號：0000000000│          │
│    │        │用身分證，被害人因此陷於錯│              │18708號之台北 │          │
│    │        │誤，依其指示持金融卡至提款│              │富邦銀行正義分│          │
│    │        │機前操作，將款項匯至指定帳│              │行帳戶）      │          │
│    │        │戶。                      │              │              │          │
├──┼────┼─────────────┼───────┼───────┼─────┤
│ 5  │ 未○○ │被害人接獲電話，對方自稱為│94年6月14日下 │不明帳戶（因被│94年度偵字│
│    │        │金融犯罪防治中心人員，要被│午7時40分許   │害人已將交易明│第7872號卷│
│    │        │害人將錢存入其指定帳戶，再│108,000元及2, │細丟棄，而無從│二第161頁 │
│    │        │由對方將錢存入被害人帳戶，│000元         │查證）        │、南市警刑│
│    │        │被害人因此陷於錯誤，依其指├───────┼───────┤偵四字第09│
│    │        │示持金融卡至提款機操作，接│94年6月14日晚 │戶名：王淑靜（│000000000 │
│    │        │續將款項匯至指定帳戶。    │上8時9分許    │起訴書附表一誤│號卷四第65│
│    │        │                          │81,000元      │載為吳信宏）  │3至654頁）│
│    │        │                          │              │帳號：00000000│          │
│    │        │                          │              │000000000號之 │          │
│    │        │                          │              │台新銀行城東分│          │
│    │        │                          │              │行帳戶        │          │
├──┼────┼─────────────┼───────┼───────┼─────┤
│ 6  │ 卯○○ │被害人於94年6月15日下午6時│94年6月15日晚 │戶名：游志祥  │94年度偵字│
│    │        │30分許，接獲電話告知信用卡│上8時1分許    │帳號：00000000│第7872號卷│
│    │        │遭盜刷，依聯絡電話與對方聯│10,714元      │0000000號之台 │二第151頁 │
│    │        │絡，對方要其至最近之臺灣銀│              │北富邦銀行正義│、南市警刑│
│    │        │行提款機確認，被害人因此陷│              │分行帳戶      │偵四字第09│
│    │        │於錯誤，依其指示持金融卡至│              │              │000000000 │
│    │        │提款機前操作，操作完畢，才│              │              │號卷二第22│
│    │        │發現是將款項匯至其他帳戶。│              │              │4至225頁  │
├──┼────┼─────────────┼───────┼───────┼─────┤
│ 7  │ 寅○○ │被害人於94年6月15日下午3時│94年6月15日（ │戶名：楊智遠  │94年度偵字│
│    │        │許，接獲自稱中國信託銀行人│起訴書附表一誤│帳號：00000000│第7872號卷│
│    │        │員電話語音告知有一筆帳款未│載為16日）下午│366283號之第一│第153至154│
│    │        │繳清，遂撥打語音內容之電話│4時33分許     │商業銀行帳戶  │頁、南市警│
│    │        │聯絡，對方自稱為防詐欺金融│29,983元      │              │刑偵四字第│
│    │        │中心人員，告知其資料遭人冒│              │              │0000000000│
│    │        │用申請信用卡，要被害人至提│              │              │0號卷二第2│
│    │        │款機依其指示操作，可以將被│              │              │33頁      │
│    │        │害人之資料鎖碼，防止被他人│              │              │          │
│    │        │使用，被害人因此陷於錯誤，│              │              │          │
│    │        │依其指示持金融卡至提款機前│              │              │          │
│    │        │操作，操作完畢後，才發現是│              │              │          │
│    │        │將款項匯至其他帳戶。      │              │              │          │
├──┴────┴─────────────┴───────┴───────┴─────┤
│ 詐欺金額合計：376,009元                                                              │
└───────────────────────────────────────────┘
附表貳：沒收之物
┌──┬────────┬────┬──────────┬─────┐
│編號│扣押物名稱及數量│所 有 人│查 扣 時 間 及 處 所│備      註│
├──┼────────┼────┼──────────┼─────┤
│ 1  │行動電話10支（不│壬○○  │94年6月16日上午10時 │與集團內成│
│    │含SIM卡）       │        │20分許，在壬○○位於│員聯絡使用│
│    │                │        │臺北縣板橋市○○路  │          │
│    │                │        │190巷19號4樓居所    │          │
├──┼────────┼────┼──────────┼─────┤
│ 2  │扣押編號1、2、5 │壬○○  │94年6月16日上午10時 │記載領款之│
│    │帳冊各1本       │        │20分許，在壬○○位於│紀錄      │
│    │                │        │臺北縣板橋市○○路  │          │
│    │                │        │190巷19號4樓居所    │          │
├──┼────────┼────┼──────────┼─────┤
│ 3  │郵政跨行存款憑條│壬○○  │94年6月16日上午10時 │匯款至大陸│
│    │（戶名：洪梅香）│        │20分許，在壬○○位於│使用      │
│    │1張             │        │臺北縣板橋市○○路  │          │
│    │                │        │190巷19號4樓居所    │          │
├──┼────────┼────┼──────────┼─────┤
│ 4  │合作金庫存款憑條│壬○○  │94年6月16日上午10時 │匯款至大陸│
│    │（戶名：洪梅香）│        │20分許，在壬○○位於│使用      │
│    │1張             │        │臺北縣板橋市○○路  │          │
│    │                │        │190巷19號4樓居所    │          │
├──┼────────┼────┼──────────┼─────┤
│ 5  │點鈔機1台       │丁○○  │96年6月16日上午8時30│領款後點鈔│
│    │                │        │分許，在丁○○位於臺│使用      │
│    │                │        │北縣土城市○○路○段 │          │
│    │                │        │149巷10弄4號3樓居所 │          │
├──┼────────┼────┼──────────┼─────┤
│ 6  │NOKIA廠牌8250型 │丁○○  │96年6月16日上午8時30│與集團內成│
│    │號行動電話4支（ │        │分許，在丁○○位於臺│員聯絡使用│
│    │均不含SIM卡）   │        │北縣土城市○○路○段 │          │
│    │                │        │149巷10弄4號3樓居所 │          │
├──┼────────┼────┼──────────┼─────┤
│ 7  │筆記本1本       │丁○○  │96年6月16日上午8時30│記載人頭戶│
│    │                │        │分許，在丁○○位於臺│之記錄    │
│    │                │        │北縣土城市○○路○段 │          │
│    │                │        │149巷10弄4號3樓居所 │          │
├──┼────────┼────┼──────────┼─────┤
│ 8  │NOKIA廠牌行動電 │己○○  │96年6月16日上午8時20│與集團內成│
│    │話1支（不含SIM卡│        │分許，在己○○位於臺│員聯絡使用│
│    │）              │        │北縣板橋市○○街318 │          │
│    │                │        │號住處              │          │
├──┼────────┼────┼──────────┼─────┤
│ 9  │中國信託ATM交易 │己○○  │96年6月16日上午8時20│匯款至大陸│
│    │明細表7張       │        │分許，在己○○位於臺│使用      │
│    │                │        │北縣板橋市○○街318 │          │
│    │                │        │號住處              │          │
├──┼────────┼────┼──────────┼─────┤
│ 10 │空白郵局匯款單20│己○○  │96年6月16日上午8時20│預備供日後│
│    │張              │        │分許，在己○○位於臺│匯款至大陸│
│    │                │        │北縣板橋市○○街318 │使用      │
│    │                │        │號住處              │          │
├──┼────────┼────┼──────────┼─────┤
│ 11 │紅色NOKIA廠牌行 │丙○○  │96年6月16日上午8時20│與集團內成│
│    │動電話1支（不含 │        │分許，在丙○○位於臺│員聯絡使用│
│    │SIM卡）         │        │北縣板橋市○○街101 │          │
│    │                │        │巷13號2樓居所       │          │
├──┼────────┼────┼──────────┼─────┤
│ 12 │紅色NOKIA廠牌行 │庚○○  │96年6月16日上午10時 │與集團內成│
│    │動電話5支（均不 │        │許，在臺北縣板橋市龍│員聯絡使用│
│    │含SIM卡）       │        │興街101巷13號前     │          │
├──┼────────┼────┼──────────┼─────┤
│ 13 │提款卡56張      │庚○○  │96年6月16日上午10時 │該集團收購│
│    │                │        │分許，在臺北縣板橋市│之人頭提款│
│    │                │        │龍興街101巷13號前   │卡        │
├──┼────────┼────┼──────────┼─────┤
│ 14 │玉山銀行晶片提款│庚○○  │96年6月16日上午10時 │該集團收購│
│    │卡1張           │        │分許，在臺北縣板橋市│之人頭提款│
│    │                │        │龍興街101巷13號前   │卡        │
├──┼────────┼────┼──────────┼─────┤
│ 15 │誠泰銀行晶片提款│庚○○  │96年6月16日上午10時 │該集團收購│
│    │卡1張           │        │分許，在臺北縣板橋市│之人頭提款│
│    │                │        │龍興街101巷13號前   │卡        │
├──┼────────┼────┼──────────┼─────┤
│ 16 │中國信託銀行晶片│庚○○  │96年6月16日上午10時 │該集團收購│
│    │提款卡2張       │        │分許，在臺北縣板橋市│之人頭提款│
│    │                │        │龍興街101巷13號前   │卡        │
├──┼────────┼────┼──────────┼─────┤
│ 17 │紫色NOKIA廠牌行 │黃苗  │96年6月16日上午8時22│與集團內成│
│    │動電話1支（不含 │        │分許，在黃苗、李坤│員聯絡使用│
│    │SIM卡）         │        │學一同居住之臺北縣土│          │
│    │                │        │城市○○路269巷22號4│          │
│    │                │        │樓                  │          │
├──┼────────┼────┼──────────┼─────┤
│ 18 │扣押編號1記事本 │黃苗  │96年6月16日上午8時22│記載其每日│
│    │（扣押封面註記黃│        │分許，在黃苗、李坤│領取之人頭│
│    │苗）1本       │        │學一同居住之臺北縣土│提款卡    │
│    │                │        │城市○○路269巷22號4│          │
│    │                │        │樓                  │          │
├──┼────────┼────┼──────────┼─────┤
│ 19 │扣押編號2、5（扣│黃苗  │96年6月16日上午8時22│記載該詐欺│
│    │押封面註記甲○○│        │分許，在黃苗、李坤│集團收購人│
│    │）記事本各1本   │        │學一同居住之臺北縣土│頭戶之金額│
│    │                │        │城市○○路269巷22號4│          │
│    │                │        │樓                  │          │
└──┴────────┴────┴──────────┴─────┘
附表：不予沒收之物
┌──┬─────────┬──────────┬─────────┐
│編號│ 扣押物名稱及數量 │查 扣 時 間 及 處 所│  不予沒收之原因  │
├──┼─────────┼──────────┼─────────┤
│ 1  │仟元大鈔合計3,988,│94年6月16日上午10時2│被告壬○○供稱部分│
│    │000元             │0分許，在壬○○位於 │非贓款，又其供稱係│
│    │                  │臺北縣板橋市○○路19│贓款部分（50餘萬元│
│    │                  │0巷19號4樓居所      │），僅有被告壬○○│
│    │                  │                    │之自白，依卷內證據│
│    │                  │                    │（即附表壹所示被害│
│    │                  │                    │人等之陳述及轉帳單│
│    │                  │                    │），無法證明該部分│
│    │                  │                    │確係詐騙所得之款項│
│    │                  │                    │，縱認係贓款，亦屬│
│    │                  │                    │被害人被詐騙之金錢│
│    │                  │                    │，應發還予被害人，│
│    │                  │                    │而無從宣告沒收。  │
├──┼─────────┼──────────┼─────────┤
│ 2  │扣押編號3帳冊及編 │94年6月16日上午10時2│據被告壬○○之供述│
│    │號8聯絡簿各1本    │0分許，在壬○○位於 │，係分別用來記載其│
│    │                  │臺北縣板橋市○○路19│以前販賣皮件之帳目│
│    │                  │0巷19號4樓居所      │，及玩線上遊戲之帳│
│    │                  │                    │號，與本案無關。  │
├──┼─────────┼──────────┼─────────┤
│ 3  │扣押編號4帳冊及編 │94年6月16日上午10時2│非被告壬○○或其餘│
│    │號6、7聯絡各1本   │0分許，在壬○○位於 │共犯所有。        │
│    │                  │臺北縣板橋市○○路19│                  │
│    │                  │0巷19號4樓居所      │                  │
├──┼─────────┼──────────┼─────────┤
│ 4  │板信商銀、華南銀行│94年6月16日上午10時2│係被告壬○○日常生│
│    │土城分行、國泰世華│0分許，在壬○○位於 │活使用之物，與本案│
│    │銀行屏東分行、中國│臺北縣板橋市○○路19│無關。            │
│    │信託銀行板新分行存│0巷19號4樓居所      │                  │
│    │摺各1本           │                    │                  │
├──┼─────────┼──────────┼─────────┤
│ 5  │行動電話內碼燒錄器│94年6月16日上午10時2│與本案無直接關連（│
│    │1台               │0分許，在壬○○位於 │依被告壬○○之供述│
│    │                  │臺北縣板橋市○○路19│，係用來燒錄內碼使│
│    │                  │0巷19號4樓居所      │用，此部分無證據證│
│    │                  │                    │明，縱認屬實，其目│
│    │                  │                    │的是為了避免被監聽│
│    │                  │                    │，亦與本案犯罪無直│
│    │                  │                    │接關連。          │
├──┼─────────┼──────────┼─────────┤
│ 6  │壬○○產權資料1份 │94年6月16日上午10時2│僅係用來證明財產歸│
│    │                  │0分許，在壬○○位於 │屬之證明文件，無證│
│    │                  │臺北縣板橋市○○路19│據證明與本案有關。│
│    │                  │0巷19號4樓居所      │                  │
│    │                  │                    │                  │
├──┼─────────┼──────────┼─────────┤
│ 7  │丑○○產權資料1份 │94年6月16日上午10時2│非被告壬○○或其餘│
│    │                  │0分許，在壬○○位於 │共犯所有。        │
│    │                  │臺北縣板橋市○○路19│                  │
│    │                  │0巷19號4樓居所      │                  │
├──┼─────────┼──────────┼─────────┤
│ 8  │車號2839─GX號之賓│94年6月16日上午10時2│非登記被告壬○○名│
│    │士廠牌自小客車1部 │0分許，在壬○○位於 │下，無證據證明係被│
│    │                  │臺北縣板橋市○○路19│告壬○○或其餘共犯│
│    │                  │0巷19號4樓居所      │所有之物。        │
├──┼─────────┼──────────┼─────────┤
│ 9  │車號8889─DS號鈴木│94年6月16日上午10時2│無證據證明與本案有│
│    │廠牌自小客車1部   │0分許，在壬○○位於 │關，雖被告壬○○於│
│    │                  │臺北縣板橋市○○路19│本院審理中曾供承其│
│    │                  │0巷19號4樓居所      │詐欺所得用來購買該│
│    │                  │                    │部車子等語（見本院│
│    │                  │                    │卷四第405頁），但 │
│    │                  │                    │此部分供述與卷內所│
│    │                  │                    │示詐欺款項之證據（│
│    │                  │                    │即附表壹所示被害人│
│    │                  │                    │等之陳述及轉帳單據│
│    │                  │                    │）不符，無法遽予採│
│    │                  │                    │信，況縱認該車確係│
│    │                  │                    │贓款購得，亦屬贓物│
│    │                  │                    │之變形，而無法宣告│
│    │                  │                    │沒收。            │
├──┼─────────┼──────────┼─────────┤
│ 10 │現金822,000元     │96年6月16日上午8時30│被告丁○○雖供稱係│
│    │                  │分許，在丁○○位於臺│屬贓款，惟此部分僅│
│    │                  │北縣土城市○○路○段 │有被告丁○○之自白│
│    │                  │149巷10弄4號3樓居所 │，依卷內證據（即附│
│    │                  │                    │表壹所示被害人等之│
│    │                  │                    │陳述及轉帳單），無│
│    │                  │                    │法證明該部分確係詐│
│    │                  │                    │騙所得之款項，縱認│
│    │                  │                    │係贓款，亦屬被害人│
│    │                  │                    │被詐騙之金錢，應發│
│    │                  │                    │還予被害人，而無從│
│    │                  │                    │宣告沒收。        │
├──┼─────────┼──────────┼─────────┤
│ 11 │MOTOROLLA廠牌、SHA│96年6月16日上午8時30│被告丁○○供述係作│
│    │RP（扣押書記載FARE│分許，在丁○○位於臺│日常聯絡使用，無證│
│    │ASTONE）廠牌行動電│北縣土城市○○路○段 │據證明與本案有關。│
│    │話各1支（均不含SIM│149巷10弄4號3樓居所 │                  │
│    │卡）              │                    │                  │
├──┼─────────┼──────────┼─────────┤
│ 12 │中國信託、國泰世華│96年6月16日上午8時30│被告丁○○供述係作│
│    │、玉山銀行存摺各1 │分許，在丁○○位於臺│為日常存款使用，無│
│    │本                │北縣土城市○○路○段 │證據證明與本案有關│
│    │                  │149巷10弄4號3樓居所 │。                │
├──┼─────────┼──────────┼─────────┤
│ 13 │中國信託銀行提款卡│96年6月16日上午8時30│被告丁○○供述係作│
│    │2張及玉山銀行、國 │分許，在丁○○位於臺│為日常存款使用，無│
│    │泰世華銀行提款卡各│北縣土城市○○路○段 │證據證明與本案有關│
│    │1張               │149巷10弄4號3樓居所 │，且其中卡號447757│
│    │                  │                    │0000000000號中國信│
│    │                  │                    │託銀行提款卡係案外│
│    │                  │                    │人即被告丁○○之姐│
│    │                  │                    │張淑芬所有，亦非屬│
│    │                  │                    │本案被告等所有之物│
│    │                  │                    │。                │
├──┼─────────┼──────────┼─────────┤
│ 14 │支票6張           │96年6月16日上午8時30│據被告丁○○之供述│
│    │                  │分許，在丁○○位於臺│，係其他債權之擔保│
│    │                  │北縣土城市○○路○段 │，與本案無關。    │
│    │                  │149巷10弄4號3樓居所 │                  │
├──┼─────────┼──────────┼─────────┤
│ 15 │商業本票簿1本     │96年6月16日上午8時30│據被告丁○○之供述│
│    │                  │分許，在丁○○位於臺│，係其他債權之擔保│
│    │                  │北縣土城市○○路○段 │，與本案無關。    │
│    │                  │149巷10弄4號3樓居所 │                  │
├──┼─────────┼──────────┼─────────┤
│ 16 │SAMSUNG行動電話1支│96年6月16日上午8時20│被告己○○供述係作│
│    │                  │分許，在己○○位於臺│日常聯絡使用，無證│
│    │                  │北縣板橋市○○街318 │據證明與本案有關。│
│    │                  │號住處              │                  │
├──┼─────────┼──────────┼─────────┤
│ 17 │ELIYA行動電話1支  │96年6月16日上午8時20│非被告己○○或其餘│
│    │                  │分許，在己○○位於臺│共犯所有。        │
│    │                  │北縣板橋市○○街318 │                  │
│    │                  │號住處              │                  │
├──┼─────────┼──────────┼─────────┤
│ 18 │筆記本3本         │96年6月16日上午8時20│其中扣押編號2、3兩│
│    │                  │分許，在己○○位於臺│本筆記本記載的事項│
│    │                  │北縣板橋市○○街318 │與本案無關，另外編│
│    │                  │號住處              │號1之咖啡色筆記本 │
│    │                  │                    │，雖被告己○○供述│
│    │                  │                    │其中有部分內容與本│
│    │                  │                    │案有關，但並無證據│
│    │                  │                    │證明係哪部分與本案│
│    │                  │                    │有關，且該筆記同時│
│    │                  │                    │亦載有其他事項，故│
│    │                  │                    │不予宣告沒收。    │
├──┼─────────┼──────────┼─────────┤
│ 19 │現金71,200元      │96年6月16日上午8時20│被告己○○雖供稱係│
│    │                  │分許，在己○○位於臺│屬贓款，惟此部分僅│
│    │                  │北縣板橋市○○街318 │有被告己○○之自白│
│    │                  │號住處              │，依卷內證據（即附│
│    │                  │                    │表壹所示被害人等之│
│    │                  │                    │陳述及轉帳單），無│
│    │                  │                    │法證明該部分確係詐│
│    │                  │                    │騙所得之款項，縱認│
│    │                  │                    │係贓款，亦屬被害人│
│    │                  │                    │被詐騙之金錢，應發│
│    │                  │                    │還予被害人，而無從│
│    │                  │                    │宣告沒收。        │
├──┼─────────┼──────────┼─────────┤
│ 20 │郵政劃撥單2張（收 │96年6月16日上午8時20│據被告己○○之供述│
│    │款人：我為你網際通│分許，在己○○位於臺│，其原本要使用該張│
│    │訊股份有限公司）  │北縣板橋市○○街318 │劃撥單匯款至大陸，│
│    │                  │號住處              │但後來取消而未匯款│
│    │                  │                    │，尚難認與本案有何│
│    │                  │                    │直接關連。        │
├──┼─────────┼──────────┼─────────┤
│ 21 │中華電信電話IC卡2 │96年6月16日上午8時20│被告己○○以前日常│
│    │張                │分許，在己○○位於臺│使用之物，無證據證│
│    │                  │北縣板橋市○○街318 │明與本案有關。    │
│    │                  │號住處              │                  │
├──┼─────────┼──────────┼─────────┤
│ 22 │3.5磁碟片6片、光碟│96年6月16日上午8時20│被告己○○平常使用│
│    │29片、隨身碟1個、 │分許，在己○○位於臺│之物，無證據證明與│
│    │電腦主機1台       │北縣板橋市○○街318 │本案有關。        │
│    │                  │號住處              │                  │
├──┼─────────┼──────────┼─────────┤
│ 23 │金色NOKIA廠牌行動 │96年6月16日上午8時20│被告丙○○日常聯絡│
│    │電話及SONY ERICSSO│分許，在丙○○位於臺│使用，無證據證明與│
│    │廠牌行動電話各1支 │北縣板橋市○○街101 │本案有關。        │
│    │（均不含SIM卡）   │巷13號2樓居所       │                  │
├──┼─────────┼──────────┼─────────┤
│ 24 │月報表電子檔磁片1 │96年6月16日上午8時20│被告丙○○雖供稱：│
│    │張                │分許，在丙○○位於臺│係其與庚○○、張坤│
│    │                  │北縣板橋市○○街101 │戰自94年3月1日起至│
│    │                  │巷13號2樓居所       │年6月15日止每日領 │
│    │                  │                    │款之紀錄等語，但此│
│    │                  │                    │紀錄是被告丙○○自│
│    │                  │                    │己製作的，性質上應│
│    │                  │                    │屬被告丙○○之自白│
│    │                  │                    │，不得作為認定被告│
│    │                  │                    │丙○○與其餘被告所│
│    │                  │                    │為犯罪事實之唯一證│
│    │                  │                    │據，亦即須有其他補│
│    │                  │                    │強證據予以佐證，才│
│    │                  │                    │可以作為證明本案犯│
│    │                  │                    │罪事實之證據。惟查│
│    │                  │                    │：被告丙○○個人之│
│    │                  │                    │上開紀錄金額，與卷│
│    │                  │                    │內檢察官所提出被該│
│    │                  │                    │詐欺集團詐騙之被害│
│    │                  │                    │人等所被詐騙之時間│
│    │                  │                    │及金額均不符（見附│
│    │                  │                    │表壹所示），自應認│
│    │                  │                    │被告丙○○此部分之│
│    │                  │                    │自白無其他證據得以│
│    │                  │                    │佐證，其證明力不足│
│    │                  │                    │，無法憑此即遽為被│
│    │                  │                    │告等不利之證明。綜│
│    │                  │                    │上，既然無證據證明│
│    │                  │                    │被告丙○○個人製作│
│    │                  │                    │之該月報表，確係該│
│    │                  │                    │詐欺集團詐騙款項之│
│    │                  │                    │紀錄，依法即不得宣│
│    │                  │                    │告沒收。          │
├──┼─────────┼──────────┼─────────┤
│ 25 │GPRS廠牌銀色行動電│96年6月16日上午10時 │被告庚○○日常聯絡│
│    │話1支（不含SIM卡）│許，在臺北縣板橋市龍│使用之物，無證據證│
│    │                  │興街101巷13號前     │明與本案有關。    │
├──┼─────────┼──────────┼─────────┤
│ 26 │記事本10本        │96年6月16日上午10時 │被告庚○○雖供稱：│
│    │                  │許，在臺北縣板橋市龍│其中扣押編號2至10 │
│    │                  │興街101巷13號前     │記事本係記載詐欺集│
│    │                  │                    │團每日領得之金額等│
│    │                  │                    │語，但其中內容既然│
│    │                  │                    │是被告庚○○個人製│
│    │                  │                    │作的，性質上應屬被│
│    │                  │                    │告庚○○之自白，不│
│    │                  │                    │得作為認定被告郭勝│
│    │                  │                    │通與其餘被告所為犯│
│    │                  │                    │罪事實之唯一證據，│
│    │                  │                    │亦即須有其他補強證│
│    │                  │                    │據予以佐證，才可以│
│    │                  │                    │作為證明本案犯罪事│
│    │                  │                    │實之證據。惟查：被│
│    │                  │                    │告庚○○紀錄之內容│
│    │                  │                    │，與卷內檢察官所提│
│    │                  │                    │出被該詐欺集團詐騙│
│    │                  │                    │之被害人等所被詐騙│
│    │                  │                    │之時間及金額並不相│
│    │                  │                    │符（見附表壹所示）│
│    │                  │                    │，自應認被告庚○○│
│    │                  │                    │此部分之自白無其他│
│    │                  │                    │證據得以佐證，其證│
│    │                  │                    │明力不足，無法憑此│
│    │                  │                    │即遽為被告等不利之│
│    │                  │                    │證明。綜上，既然無│
│    │                  │                    │證據證明被告庚○○│
│    │                  │                    │製作之上開記事本所│
│    │                  │                    │載內容，確係該詐欺│
│    │                  │                    │集團詐騙款項之紀錄│
│    │                  │                    │，依法即不得宣告沒│
│    │                  │                    │收。又編號1記事本 │
│    │                  │                    │，係被告庚○○個人│
│    │                  │                    │隨身之筆記，無證據│
│    │                  │                    │證明與本案有關，亦│
│    │                  │                    │不予宣告沒收。    │
├──┼─────────┼──────────┼─────────┤
│ 27 │SAMSUNG行動電話1支│96年6月16日上午8時22│被告黃苗日常聯絡│
│    │（不含SIM卡）     │分許，在黃苗、李坤│使用，無證據證明與│
│    │                  │學一同居住之臺北縣土│本案有關。        │
│    │                  │城市○○路269巷22號4│                  │
│    │                  │樓                  │                  │
├──┼─────────┼──────────┼─────────┤
│ 28 │提款卡6張及銀行存 │96年6月16日上午8時22│被告黃苗個人日常│
│    │摺2本             │分許，在黃苗、李坤│使用之物，無證據證│
│    │                  │學一同居住之臺北縣土│明與本案有關。    │
│    │                  │城市○○路269巷22號4│                  │
│    │                  │樓                  │                  │
├──┼─────────┼──────────┼─────────┤
│ 29 │甲○○所有之行動電│96年6月16日上午8時22│為甲○○個人日常聯│
│    │話4支、銀行存摺9本│分許，在黃苗、李坤│使用之物，或其收購│
│    │、提款卡26張、房屋│學一同居住之臺北縣土│預備提供不特定詐欺│
│    │租賃契約書1本、印 │城市○○路269巷22號4│集團使用之存摺或提│
│    │章2枚、扣押編號1、│樓                  │款卡，或非甲○○及│
│    │3、4、6記事本（扣 │                    │被告黃苗所有之物│
│    │押封面註記甲○○）│                    │，均與本案無關連，│
│    │及扣押編號2、3記事│                    │而無法宣告沒收。  │
│    │本（扣押封面註黃苗│                    │                  │
│    │）記事本各1本   │                    │                  │
├──┼─────────┼──────────┼─────────┤
│ 30 │OKWAP、SONY ERISSO│94年6月16日上午11時 │OKWAP廠牌行動電話 │
│    │N、PANTECH廠牌行動│23分許，在辛○○位於│1支，依被告辛○○ │
│    │電話各1支（均不含S│臺南市○○路○段401之│之供述，雖係其用來│
│    │IM卡）            │號11樓之1居所       │與被告丁○○所屬之│
│    │                  │                    │詐欺集團聯絡使用，│
│    │                  │                    │但無證據證明被告陳│
│    │                  │                    │志棠販出之人頭帳戶│
│    │                  │                    │已被用來詐騙如附表│
│    │                  │                    │壹所示被害人等，應│
│    │                  │                    │認被告辛○○之罪嫌│
│    │                  │                    │不足（詳如前述），│
│    │                  │                    │，主刑既無法成立，│
│    │                  │                    │自無從為沒收（從刑│
│    │                  │                    │）之宣告。另SONY E│
│    │                  │                    │RISSON、PANTECH廠 │
│    │                  │                    │牌行動電話各1支， │
│    │                  │                    │均係被告辛○○日常│
│    │                  │                    │聯絡使用之物，無證│
│    │                  │                    │據證明與本案有關。│
└──┴─────────┴──────────┴─────────┘
